ALEX RIVERA CRUZ

DNI: 48075645

Mz "A" Lt. 26 Asoc. Viv. Brisas de Sta. Rosa Etapa II S.M.P. Lima-Perú

Telf. +51954776021

alexriveracruz4@gmail.com

26 años



Bachiller destacado de Ingeniería Industrial (10mo superior), Micromaster en Supply Chain Management desarrollado en MITx. Experiencia de 4 años (3 años en el sector Retail y 1 año en el sector automotriz). Dominio intermedio del idioma inglés. Dominio avanzado del Excel. Conocimientos de Inventory Management y Demand Planning. Alto interés en puestos analíticos.

ESTUDIOS

2020 – En curso	Harvardx en Edx Professional Certificate in Data Science (Lenguaje R)
2020 – En curso	University of California San Diego en Coursera Bioinformática Programa Especializado (Python)
2017 – 2018	MITx en Edx Micromaster en Supply Chain Management
03/2012 – 12/2016	UNIVERSIDAD NACIONAL DE INGENIERÍA Ingeniería Industrial Decimo superior

EXPERIENCIA LABORAL

08/2019 – 06/2020 HONDA DEL PERÚ S.A.

Administración y Finanzas **Analista de Compras**

- Responsable de la Gestión de compras Indirectas para las diversas líneas de la empresa
- Búsqueda y evaluación de proveedores.
- Emisión de Ordenes de Compra
- Gestionar estrategias de Ahorro

12/2017 – 03/2019 OYM BRANDS S.A.C. – GRUPO "OLA & MONTAÑA"

Supply Chain

Analista de Supply Planning

- Responsable de Inventory Management de los clientes principales del Canal Departamental (Saga, Oechsle)
- Planificación de la distribución de la mercadería a nivel nacional.
- Análisis Continuo del nivel de stock y ventas en Corners.
- Formular, estructurar, gestionar, analizar y monitorear los indicadores de gestión del área.
- Coordinar las acciones con el área Comercial
- Dar seguimiento a los planes de acción para la optimización del inventario
- Funciones básicas de Demand Planning.

03/2017 - 11/2017

OYM BRANDS S.A.C - GRUPO "OLA & MONTAÑA"

Supply Chain

Asistente de Supply Planning

- Responsable de Inventory Management en el Canal Retail
- Planificación de la distribución de la mercadería a nivel nacional.
- Elaboración y presentación de Reportes de Indicadores.
- Análisis Continuo del nivel de stock y ventas en Tiendas Propias.

01/2017 – 02/2017

OYM BRANDS S.A.C - GRUPO "OLA & MONTAÑA"

Planeamiento

Practicante Profesional

- Responsable del Inventory Management en el Canal Departamental
- Análisis Continuo del nivel de stock y ventas en Corners.
- Generación de reportes de Comparativo de Ventas.
- Coordinación con Almacenes para el seguimiento de los pedidos

04/2016 - 12/2016

OYM BRANDS S.A.C - GRUPO "OLA & MONTAÑA"

Planeamiento

Practicante Pre-Profesional

- Responsable del aprovisionamiento de las marcas DC SHOES y FOX HEAD a las Tiendas y Corners.
- Análisis continuo del nivel de stock y ventas en Tiendas
- Generación de directivas en el sistema WMS
- Generación de reportes de Nivel de Cubicaje y Mix de Productos
- Coordinación con el Area Comercial y Demand Planning

• Coordinación con Almacenes para el seguimiento de los pedidos

02/2015 - 01/2016

ZETTA COMUNICADORES DEL PERÚ S.A. E.M.A. – GRUPO "EL COMERCIO"

Logística

Practicante Pre-Profesional

- Responsable de actividades de soporte y control de almacén.
- Registro de información de salida e ingreso de material.
- Revisión de Mercadería y Ordenes de Producción
- Elaboración de Reportes de Stock
- Gestión de Compras

EXPERIENCIA EXTRACURRICULAR Y VOLUNTARIADO

2019- Actualidad CREA +

Cargo: Creando Divertimate

Función: Enseñanza de matemáticas a niños de escuelas públicas

2014 CENTRO CULTURAL NÚCLEO - UNI

Cargo: Organizador de la Conferencia "Playing In Class"

Función: Responsable de la planificación, ejecución y monitoreo del evento.

IDIOMAS

INGLÉS

Intermedio

CONOCIMIENTOS Y HABILIDADES

MS Office Professional (Word, Excel, Power Point) (Avanzado) SAP MM (Consultor Funcional - Básico) Lenguaje R (Básico) Python (Básico)